【裁判字號】    95,小上,48
【裁判日期】    950629
【裁判案由】    給付管理費
【裁判全文】
臺灣臺中地方法院民事裁定              95年度小上字第48號
上  訴  人  甲○○
被上訴人    汎美大樓管理委員會
法定代理人  乙○○
上列當事人間請求給付管理費事件，上訴人對於中華民國９５年
３月８日本院臺中簡易庭９５年度中小字第６７號第一審判決提
起上訴，本院裁定如下：
    主  文
上訴駁回。
第二審訴訟費用新臺幣壹仟伍佰元由上訴人負擔。
    理  由
一、本件上訴意旨略以：被上訴人於原審主張之管理費，係依據
    民國９３年１０月３１日之區分所有權人會議決議，惟該次
    會議之召集人乙○○業經鈞院以９３年度訴字第１９５５號
    判決「確認…乙○○…為汎美大樓管理委員會委員之決議無
    效」。準此，乙○○既未具有區分所有權會議之召集權，更
    非合法之主任委員，則於９３年１０月３１日由無召集權之
    乙○○所召開之區分所有權人會議，自不能為有效之決議，
    且在形式上亦屬不備成立要件之會議，其所為之決議，應屬
    無效。是被上訴人向上訴人收取管理費為無理由，爰提起上
    訴，請求廢棄原判決，並駁回被上訴人在第一審之訴等語。
二、按對於小額程序之第一審裁判之上訴或抗告，非以其違背法
    令為理由，不得為之；又其上訴狀應記載上訴理由，並表明
    (一)原判決所違背之法令及其具體內容。(二)依訴訟資料可
    認為原判決有違背法令之具體事實，民事訴訟法第４３６條
    之２４第２項、第４３６條之２５分別定有明文。次按所謂
    判決違背法令，係指判決不適用法規或適用不當者，復為同
    法第４６８條所明定，此亦為小額事件之上訴程序所準用（
    民事訴訟法第４３６條之３２第２項參照）。再按以判決有
    不適用法規或適用不當為上訴理由時，其上訴狀或理由書應
    有具體之指摘，並揭示該法規之條項或內容，若係成文法以
    外之法則，揭示該法則之旨趣，倘為司法院解釋或最高法院
    之判例，則應揭示該判解之字號或內容，如依民事訴訟法第
    ４９６條所列第１款至第５款事由提起上訴時（第６款未準
    用，參照同法第４３６條之３２第２項規定），其上訴狀或
    理由書應揭示合於該條款之事實，上訴理由狀如未依此項方
    法表明，或其所表明者，顯與上開法條規定之情形不合時，
    即難認為已對原判決之違背法令有具體之揭示，其上訴自難
    認為合法，最高法院７１年度台上字第３１４號判例可資參
    照。又上訴不合程式或已逾期間或法律上不應准許者，第二
    審法院應以裁定駁回之，民事訴訟法第４４４條第１項前段
    ，亦定有明文，且此規定於小額事件之上訴程序亦準用之（
    民事訴訟法第４３６條之３２第２項參照）。
三、經查，上訴人固以本院９３年度訴字第１９５５號判決９３
    年８月１２日召開之選任管理委員會委員之會議無效，據以
    主張９３年１０月３１日之會議決議亦為無效云云。惟９３
    年８月１２日所召開選任乙○○為主任委員之會議雖為無效
    ，然尚不能遽此即認乙○○於同年１０月３１日之會議未具
    有召集權人之身份，進而認該次會議無效，且上訴人於原審
    時並未就前開事實舉證以實其說，而此部分亦經原審予以審
    究後，認上訴人抗辯９３年８月１２日之會議無效部分，與
    本件無涉；再者，上訴人為系爭房地之區分所有權人，依公
    寓大廈管理條例第１０條之規定，本應負有繳納管理費之責
    ，上訴人於原審時已自承其確實積欠管理費共計新臺幣（下
    同）１７５００元，則被上訴人請求上訴人清償前開積欠之
    管理費，並無不當。是以，原審就上訴人上開指述之內容，
    已於判決理由中說明其心證之理由，核其判決內容並無違誤
    ，上訴人提起本件上訴，僅係就原審判決之證據取捨及事實
    認定加以指摘，並未表明原判決所違背之法令及具體內容，
    亦未指出依訴訟資料可認為原判決有違背法令之具體事實，
    揆諸前揭說明，其上訴自難認為合法，應予駁回。
四、依民事訴訟法第４３６條之３２第１項準用同法第４３６條
    之１９之規定，第二審法院為訴訟費用之裁判時，應確定其
    訴訟費用額，而本件第二審訴訟費用額確定為裁判費１５０
    ０元，應依前揭條文規定，為如主文第二項之諭知。
五、據上論結，本件上訴為不合法，依民事訴訟法第４３６條之
    ３２第１項、第２項、第４４４條第１項、第９５條、第７
    ８條，裁定如主文。
中    華    民    國    95    年    6     月    29    日
                  民事第二庭    審判長法  官  許冰芬
                                      法  官  陳秋月
                                      法  官  劉長宜
以上正本係照原本作成
不得抗告
中    華    民    國    95    年    6     月    29    日
                                      書記官  黃英寬


司法院資訊處製作；財團法人民間司法改革基金會備份。
